---
title: "Proyecto 2"
author: "Rafael Leyton y Misael Fernandez"
date: "21-05-2021"
output: github_document

---

```{r setup, include=FALSE}
knitr::opts_chunk$set(echo = TRUE)
```



##Cargamos las librerias que posiblemente seran utilizadas 

ademas cargamos los datos y los visualizamos, para de este modo saber cuales serán utilizados 
```{r}
library(readxl)
library(datasets)
library(tidyverse)
library(dplyr)
library(tidyr)
library(stringr)
library(quanteda)
library(ggplot2)
library(utf8)

load("/Users/pbenucci/Downloads/beats.RData")
Datos= as.data.frame(beats)
```
##seleccionamos las columnas que nos serán utiles para el analisis

estas columnas cuentan con datoss numericos, por lo que serán utiles para desarrollar los analisis, la unica columna
con dato tipo char la cual se deja es la del nombre de la cancion, igual se encuentra la columna de tiempo
la cual no se utilizará para el analisis, pero será una mauske herramienta misteriosa que nos ayudará más tarde a definir el largo de la lista.

se realiza un summary para ver a que corresponden los datos

se selecciona "BOOKET T" como temon para realizar las pruebas y se crea un data.frame solo con ese tema
```{r}
Datos_analisis= Datos[c(1,8:18,23,27)]
##hay que pasar todo a minuscula para no cometer errores 
##seleccionamos una canción base para realizar la recomendación 

summary(Datos_analisis)

cancion = "BOOKER T"

Fila_comparacion = Datos_analisis[Datos_analisis$track_name == "BOOKER T",]
```

##limpieza de datos 

como pudimos ver, todos los datos, menos tempo, loudness y duration_ms se encuentran en un rango de 0 a 1, para hacer
una limpieza de datos se decidió realizarla con el Loudness, para de este modo tener una escucha más pareja para el oyente, evitando subir y bajar el volumen

```{r}
boxplot(Datos_analisis$loudness, horizontal = TRUE)

boxplot.stats(Datos_analisis$loudness)
```


```{r primera limpieza}
canciones_sinout <- Datos_analisis[Datos_analisis$loudness > -43.6419,]

boxplot(canciones_sinout$loudness, horizontal = TRUE)

boxplot.stats(canciones_sinout$loudness)
```
##para evitar repetir canciones, limpiamos las canciones repetidas
```{r}
canciones_sinout_unique<-unique(canciones_sinout)

```


##Con una primera limpieza queda sin Outliers

##Procedemos a hacer un modelo de Kmedias para comenzar
```{r}

modelo_kme <- kmeans(canciones_sinout_unique[c(2:12)], centers = 3)

canciones_sinout_unique$clus <- modelo_kme$cluster %>% as.factor()

ggplot(canciones_sinout_unique, aes(danceability, energy, color=clus)) +
  geom_point(alpha=0.5, show.legend = T) +
  theme_bw()

info_clus <- modelo_kme$centers

info_clus

```


## Evolución suma de cuadrados intra-cluster en la medida que aumentamos el numero de k
```{r evolucion sse}
SSinterior <- numeric(15)
for(k in 1:15){
  modelo <-kmeans(canciones_sinout_unique[c(2:12)], centers = k)
  SSinterior[k] <- modelo$tot.withinss
}

plot(SSinterior)

```

##Estadistico de Hopkins

##terminar el clustering


## dado que tuvimos dificultades para realizar el clustering, tomamos la desicion de crear un factor para realizar la seleccion 

##Variable para seleccion de lista recomendada

para la creación de la variable de comparación  se utilizaran las siguientes variables:

##Danceability Energy Loudness Speechiness Acousticness Instrumentalness Liveness Valence Tempo

Cada variable tendrá un mismo peso en la comparativa de canciones, la idea es seleccionar la que más se parezca en
composicion auditiva, donde se utilizará un metodo matematico para evaluar la similitud entre canciones y ordenar las
simililares con un factor ponderado, a menor facton ponderado, mayor es la similitud entre canciones.


cada variable equivaldrá a un 11.1% del factor ponderado, este se calculará de la siguiente manera:

sea A1 el atributo a comparar de la cancion seleccionada y A2 el atributo de la canción a  comparar
tendremos que la diferencia porcentual entre estos atributos estará dada por el valor absoluto de 

##(A1-A2)/A1

Por lo tanto el ponderado final de la cancion a comparar será la sumatoria de la diferencia porcentual por el 
factor ponderado, las canciones con menos ponderado final, serán las recomendadas en un comienzo.

Se utiliza este metodo para no utilizar el artista o genero para de este modo, poder encontrar canciones nuevas o de artistas nuevos sin tanto renombre


```{r}
recomendadas <- canciones_sinout_unique[c(1,13,14)]
obs <- nrow(canciones_sinout_unique) 
factor<- 1/11

for (i in 1:obs) {
  aux_dance=(canciones_sinout_unique$danceability[i]-Fila_comparacion$danceability[1])/Fila_comparacion$danceability[1]
  aux_energy=(canciones_sinout_unique$energy[i]-Fila_comparacion$energy[1])/Fila_comparacion$energy[1]
  aux_loud=(canciones_sinout_unique$loudness[i]-Fila_comparacion$loudness[1])/Fila_comparacion$loudness[1]
  aux_speech=(canciones_sinout_unique$speechiness[i]-Fila_comparacion$speechiness[1])/Fila_comparacion$speechiness[1]
  aux_acoustic=(canciones_sinout_unique$acousticness[i]-Fila_comparacion$acousticness[1])/Fila_comparacion$acousticness[1]
  aux_instr=(canciones_sinout_unique$instrumentalness[i]-Fila_comparacion$instrumentalness[1])/Fila_comparacion$instrumentalness[1]
  aux_live=(canciones_sinout_unique$liveness[i]-Fila_comparacion$liveness[1])/Fila_comparacion$liveness[1]
  aux_valence=(canciones_sinout_unique$valence[i]-Fila_comparacion$valence[1])/Fila_comparacion$valence[1]
  aux_tempo=(canciones_sinout_unique$tempo[i]-Fila_comparacion$tempo[1])/Fila_comparacion$tempo[1]
  aux_mode=(canciones_sinout_unique$mode[i]-Fila_comparacion$tempo[1])/Fila_comparacion$mode[1]
  aux_key=(canciones_sinout_unique$key[i]-Fila_comparacion$tempo[1])/Fila_comparacion$key[1]
  
  recomendadas$ponderado[i] <- factor*abs(aux_dance)+factor*abs(aux_energy)+factor*abs(aux_loud)+factor*abs(aux_speech)+factor*abs(aux_acoustic)+factor*abs(aux_instr)+factor*abs(aux_live)+factor*abs(aux_valence)+factor*abs(aux_tempo)+factor*abs(aux_mode)+factor*abs(aux_key)
  
}

```
## Ordenamos las ponderadas de menor a mayor

de este modo obtendremos las que tienen mayor similitud para luego, selecionar hasta que sumen 3 horas de reproduccion
antes de esto, eliminamos los duplicados 
```{r}
recomendadas<-recomendadas[with(recomendadas, order(recomendadas$ponderado)),]

duracion = 10800000
aux=0
j<-1
final <- data.frame(artista = character(), nombre_cancion = character())
while( aux < duracion) {
  aux<-aux+recomendadas$duration_ms[j]
  nueva.fila<-data.frame(artista = recomendadas$artist_name[j], nombre_cancion=recomendadas$track_name[j])
  final=rbind(final,nueva.fila)
  j=j+1
}
final
```